臺灣嘉義地方法院刑事判決　　　　　　　　　　　　　　九十一年度易字第六九號
　　公　訴　人　臺灣嘉義地方法院檢察署檢察官
　　被　　　告　乙○○
右列被告因竊盜等案件，經檢察官提起公訴（九十年度偵字第七七六八號），本院判
決如左：
    主  文
乙○○連續竊盜，處有期徒刑肆月，如易科罰金，以佰元折算壹日；又意圖為自己
不法之所有，而侵占自己持有他人之物，處有期徒刑月，如易科罰金，以佰元折
算壹日；又意圖為自己不法之所有，而侵占對於業務上所持有之物，處有期徒刑陸月
，如易科罰金，以佰元折算壹日；應執行有期徒刑壹年，如易科罰金，以佰元折
算壹日。緩刑肆年，緩刑期內付保護管束。
    事  實
一、乙○○意圖為自己不法之所有，（一）基於概括犯意，於民國八十八年五、六月
    間，在台南縣後壁鄉上茄苳一四六之四十八號國嵩加油站，趁該加油站員工甲○
    ○管理加油站帳目，委託其代開保險箱之機會，默記保險箱密碼後，連續四次竊
    取保險箱內之金錢共新台幣（下同）十一萬元；（二）九十年二月間，向甲○○
    借用車牌號碼ＵＭＨ－四七七號輕型機車，佯稱馬上歸還，詎其於借得機車後，
    竟以變異持有為所有之意思，將該機車侵占入己，屢經甲○○催討，均拒不歸還
    ，直至甲○○向臺灣嘉義地方法院檢察署提出告訴，始於九十年十一月間歸還；
    （三）復另行起意，於九十年六月間，在上開加油站擔任加油員，竟將所收加油
    款三千五百元，以變易持有為所有之意思侵占入己。
二、案經甲○○告發及訴請臺灣嘉義地方法院檢察署檢察官偵查起訴。
    理  由
一、訊據被告乙○○對其於八十八年五月、六間竊取國嵩加油站之金錢，又於九十年
    二月間向告訴人甲○○借用機車，至九十年十一月間始歸還，復於九十年六月間
    ，將國嵩加油站所收油款三千五百元侵占入己等事實，固坦承不諱，惟辯稱：伊
    不知道實際上偷了多少錢，機車是因為被扣牌照，才不能還告訴人甲○○云云。
    惟查，右揭事實，業據告訴人指訴綦詳，且事實（一）有和解書一紙在卷可稽（
    見偵查卷第三十五頁）。又事實（二）部分，經本院向監理機關查詢結果，告訴
    人所有車牌號碼ＵＭＨ－四七七號輕型機車，曾於九十年二月八日由被告駕駛時
    ，因無照駕駛、闖紅燈及未帶行照等違規而經舉發，此有交通部公路總局嘉義區
    監理所新營監理站九十一年五月七日（九一）嘉監新字第九一０二一三四號函及
    所附車籍暨異動、違規查詢表及舉發違反道路管理事件通知單附卷可參，足認被
    告確有向告訴人借用機車之情，則被告於九十年二月間向告訴人借用機車後，縱
    有違規情事，既無礙於其將機車返還告訴人，竟至九十年十一月間經告訴人追討
    始返還該機車，其顯有侵占之意甚明。另事實（三）則有國嵩加油站夜班點收表
    一紙在卷為憑（見偵查卷第二十頁）。被告所辯顯係卸責之詞，不足採信，本件
    事證明確，被告犯行堪予認定。
二、核被告所為，係犯刑法第三百二十條第一項竊盜罪、第三百三十五條第一項侵占
    罪、第三百三十六條第二項業務侵占罪。其先後多次竊盜犯行，時間緊接，犯罪
    構成要件相同，顯係基於概括犯意反覆為之，為連續犯，應以一罪論，並加重其
    刑。其所犯上開三罪間，犯意各別，行為互異，應分論併罰。爰審酌被告前無刑
    事前科，素行良好、此有臺灣嘉義地方法院檢察署被告刑案資料查註紀錄表一份
    附卷可憑，犯罪之動機、目的、手段、所生之危害，犯後坦承犯行，態度良好，
    且與被害人和解，有和解書在卷可稽等一切情狀，分別量處如主文所示之刑，並
    均依法諭知易科罰金折標準，並定其應執行刑，以示懲儆。末查，被告未曾受有
    期徒刑以上刑之宣告，有臺灣高等法院被告全國前案紀錄表及臺灣嘉義地方法院
    檢察署刑案資料查註紀錄表各一份在卷可參，被告事後坦認犯行，深表悔悟，此
    次因一時失慮，偶罹刑典，經此之偵查審判之教訓，當知所警惕，信無再犯之虞
    ，本院認為其所宣告之刑，以暫不執行為適當，並予宣告緩刑四年，惟被告法紀
    觀念淡薄，有施以教育之必要，爰併宣告緩刑期內付保護管束，以儆效尤，並勵
    自新。
三、按刑法第四十一條原規定：「犯最重本刑為三年以下有期徒刑以下之刑之罪，而
    受六月以下有期徒刑或拘役之宣告，因身體、教育、職業或家庭之關係，執行顯
    有困難者，得以一元以上三元以下折算壹日，易科罰金。」，惟該條文業於九十
    年一月四日修正為（第一項）：「犯最重本刑為五年以下有期徒刑以下之刑之罪
    ，而受六月以下有期徒刑或拘役之宣告，因身體、教育、職業或家庭之關係，執
    行顯有困難者，得以一元以上三元以下折算壹日，易科罰金。但確因不執行所宣
    告之刑，難收矯正之效，或難以維持法秩序者，不在此限」，（第二項）：「併
    合處罰之數罪，均有前項情形，其應執行之刑逾六月者，亦同。」，並於九十年
    一月十日經總統公布施行，本件被告所犯竊盜罪之犯罪時間在舊法時期，比較新
    舊法結果，以新法較有利於被告之易科罰金，自應適用新法，併此指明。
據上論斷，應依刑事訴訟法第二百九十九條第一項前段，刑法第二條第一項前段、第
五十六條、第三百二十條第一項、第三百三十五第一項、第三百三十六條第二項、第
五十一條第五款、第四十一條第一項前段、第四十一條第二項、第七十四條第一款、
第九十三條第一項，罰金罰鍰提高標準條例第一條前段、第二條，判決如主文。
本案經檢察官游悅晨到庭執行職務
中      華      民      國    九十一    年      六      月      六      日
                                      臺灣嘉義地方法院刑事第二庭
                                          法  官   羅  秀  緞
右正本證明與原本無異。
如不服本判決，應於判決送達後十日內，向本院提出上訴狀。
中      華      民      國    九十一    年      六      月      六      日
                         書記官   呂  權  芳
附錄法條：
刑法第三百二十條第一項
意圖為自己或第三人不法之所有，而竊取他人之動產者，為竊盜罪，處五年以下有期
徒刑、拘役或五百元以下罰金。
刑法第三百三十五條第一項
意圖為自己或第三人不法之所有，而侵占自己持有他人之物者，處五年以下有期徒刑
、拘役或科或併科一千元以下罰金。
刑法第三百三十六條第二項
對於業務上所持有之物，犯前條第一項之罪者，處六月以上五年以下有期徒刑，得併
科三千元以下罰金。
